臺灣彰化地方法院民事判決
110年度簡字第51號
原      告  陳芳芳  
訴訟代理人  林輝明律師
被      告  莊周美惠
訴訟代理人  莊子嬅  
上列當事人間請求侵權行為損害賠償事件，原告提起刑事附帶民
事訴訟，經本院刑事庭裁定移送民事庭（109年度交附民字第10
號），本院於民國110年4月15日言詞辯論終結，判決如下：
    主  文
被告應給付原告新臺幣壹拾參萬柒仟玖佰參拾參元及自民國109
年2月28日起至清償日止按週年利率5%計算之利息。
原告其餘之訴駁回。
本判決原告勝訴部分得假執行；但被告如以新臺幣壹拾參萬柒仟
玖佰參拾參元為原告供擔保後，得免為假執行。
原告其餘假執行之聲請駁回。
    事實及理由
一、原告起訴主張：
　㈠原告於民國108年1月12日上午8時15分許，騎乘車牌號碼000-
    000號普通輕型機車，沿彰化縣彰化市長發街由南往北行駛
    ，行至長發街與長壽街口時，適被告應注意在交岔路口10公
    尺内之禁止臨時停車處所不得停車，竟疏未注意，而於同日
    上午8時15分許前某時，將駕駛之車牌號碼0000-00號自用小
    客車，不當停放在長發街與長壽街之無號誌交岔路口10公尺
    内，導致訴外人黃清發騎乘車牌號碼000-000號重型機車，
    沿長壽街由東往西方向行駛至該路口，左轉駛入長發街，原
    告及訴外人黃清發之視線均受被告所停放自小客車之影響，
    兩車因而發生碰撞，致原告受有右側遠端橈骨骨折、右側橈
    骨下端閉鎖性骨折術後、右側腕部關節攣縮、右側 前臂及
    腕部肌肉耗損等嚴重傷害，有臺灣彰化地方檢察署檢察官10
    8年度偵字第7836號起訴書可證。原告受有上揭嚴重傷害，
    核其受傷害與被告之侵權行為間具有相當因果關 係，爰依
    民法第184條第1項前段、第193條、第195條第1項前段及第2
    13條規定，請求被告負損害賠償責任。
　㈡茲將原告之各項請求及金額，詳述如下：
　　⒈門診及住院之醫療費用部分：原告先前主張因本次車禍迄
      今已自費支出醫療費用新臺幣（下同）79,293元；另本院
      向彰化基督教醫療財團法人彰化基督教醫院（下稱彰基醫
      院）函詢醫療費用自付額金額部分，彰基醫院以110年2月
      9日一一0彰基病資字第1100200034號函附之醫療單據，均
      與原告提出之單據相符，並增列原告於109年10月6日之就
      診醫療費用170元，是原告得請求之住院及醫療費用金額
      更正為79,463元。又被告於本院109年11月19日言詞辯論
      當庭稱：原告主張之醫療費用如果有收據就沒有意見等語
      ，自可認定原告主張之醫療費用79,463元為有理由。
　　⒉復健治療費用部分：原告因本次車禍受有嚴重傷害，需進
      行復健治療，原告於手術後之108年2月27日至108年12月2
      4日止於彰廷復健科診所復健治療共計156次，費用共計5,
      350元，及開立診斷書、費用明細之證明損害必要費用110
      元，總計5,460元。另彰基醫院以110年2月9日一一0彰基
      病資字第1100200034號函業已說明：「陳君術後六星期
      後，需復健治療3-6個月，視陳君復健反應決定多久。復
      健費用申請醫療收據作依據。」，可證明原告確有復健治
      療3-6個月之必要，且與原告提出之108年2月27日至108年
      12月24日於彰廷復健科診所復健治療期間相符，是原告主
      張之復健治療費用5,460元，自可採信。
　　⒊交通費用部分：
　　　⑴原告因本次車禍，致行動不便故無法騎乘機車或自行開
        車，就醫往來均需乘搭計程車，以台灣大都會計程車資
        試算系統計算，原告住家至彰廷復健科診所單趟車資為
        100元（即彰化市○○路0段000巷0號7樓至彰化市○○路○段
        000號），來回車資為200元，截至目前為止，原告至彰
        廷復健科診所治療共計156次，以每趟來回車資200元計
        算，共花費車資31,200元（計算式：復健156次×來回車
        資200元＝31,200元）。又彰基醫院以110年2月9日一一0
        彰基病資字第1100200034號函業已說明：「陳君術後
        六星期後，需復健治療3-6個月，視陳君復健反應決定
        多久。復健費用申請醫療收據作依據。」，可證明原告
        確有復健治療3-6個月之必要，而原告受傷部位為慣用
        之右手，無法自行騎車或開車至診所進行復健，自有搭
        乘計程車就醫之必要。
　　　⑵原告前提出以台灣大都會計程車資試算系統為計算單趟
        車資之基準，因現今資訊發達，且計程車APP（如臺灣
        大車隊、UBER、Line Taxi）亦迅速發展，每當搭乘者
        開啟計程車APP程式後，僅需輸入起迄點即可立刻確認
        搭乘距離及車資費用，而網路上計程車業者所提供之「
        計程車資系統」結合GOOGLE地圖與公里數價格計算之功
        能，已可用此系統算出實際搭乘計程車以跳錶計價所得
        之車資金額，且因計程車跳錶期間仍會有遇到紅燈 停
        止之狀態，是「計程車資試算系統」所計算出之車資甚
        至較實際跳錶之金額更為客觀，未包含遇到紅綠燈及塞
        車時耗費之停等時間車資，是原告以台灣大都會計程車
        資試算系統為計算單趟車資之基準，確屬可採。另參酌
        我國内計程車業者，鮮少主動開立車資收據，而乘客未
        索取收據者，亦事所常見，故縱其未能提出收據，但既
        符經驗法則，亦應准許原告就醫交通費用之請求，且臺
        灣高等法院108年度上易字第777號判決認得以「計程車
        資試算表」計算單程車資交通費用，臺灣高等法院109
        年度訴易字第12號判決、106年度勞上字第98號判決、1
        08年度重上字第628號判決均認可以「臺灣大車隊網路
        叫車系統之車資估算」作為交通費用車資依據，臺灣高
        等法院臺中分院108年度上易字第170號判決認「原審依
        職權查詢之臺灣大車隊車資估算資料」以此為車資計算
        基準、而109年度上字第305號判決認「以網路上計程車
        車資估算器試算計程車單趟車資，應屬可採」，盼准予
        採納。又被告主張交通費18,000元，可以接受。
　　⒋看護費用部分：原告原請求之看護費用金額為66,000元，
      然彰基醫院以110年2月9日一一0彰基病資字第1100200034
      號函說明：「依病歷記載，陳君若慣用手是右手，則需
      人照顧平常生活二個月左右。」，是因原告平日慣用右手
      ，確有需人看護二個月之必要，則原告需專人全日看護之
      日數實際應為「60日」，以專人全日看護之費用每日2,20
      0元計算，是原告得向被告請求之看護費用，應更正為132
      ,000元（計算式：2,200元/日×60日＝132,000元）。又原
      告住院期間及出院後雖未聘請看護照顧而係由親人照顧，
      惟親屬代為照顧被害人之起居，固係基於親情，但親屬看
      護所付出之勞力並非不能評價為金錢，雖因二者身分關係
      而免除被害人之支付義務，惟此種基於身分關係之恩惠，
      自不能加惠於加害人。故由親屬看護時雖無現實看護費之
      支付，仍應認被害人受有相當於看護費之損害，得向加害
      人請求賠償，始符公平原則（最高法院94年台上字第1543
      號判決意旨參照）。是原告主張以每日2,200元計算看護
      費用，應屬適當。
　　⒌薪資損害部分：原告因本次車禍受有嚴重傷害，於108年1
      月12日急診後即住院及施行開放性復位及鋼板固定手術，
      依彰基醫院108年4月23日診斷書之證明及醫囑可知，術後
      不宜負重工作3-6個月，及彰基醫院以110年2月9日一一0
      彰基病資字第1100200034號函業已說明：「陳君術後六
      星期後，需復健治療3-6個月，視陳君復健反應決定多久
      。復健費用申請醫療收據作依據。」，可證明原告確有復
      健治療3-6個月之必要，及復健治療期間原告因傷勢仍未
      復原，確因受傷而6個月無法工作。又原告本於家中從事
      保姆工作，並為兒子照顧小孩，惟原告受傷後即無法繼續
      看顧小孩，另參照勞動部107年9月5日發布，自108年1月1
      日起實施，每月基本工資調整為23,100元計算，原告6個
      月無法工作之薪資損害為138,600元（計算式：23,100元/
      月×6月＝138,600元），原告既僅以基本工資為計算基準，
      自屬可採。
　　⒍將來施行固定拔除手術（開刀取出鋼釘）及復健所需費用
      部分：
　　　⑴原告因本件車禍受傷已施行開放性復位及鋼板固定手術
        ，因此原告將來需再施行鋼板固定拔除手術，日後均需
        復健，然依彰基醫院以110年2月9日一一0彰基病資字第
        1100200034號函說明：「陳君不需拔除内固定，除非
        内固定令陳君不適。」，是原告雖暫時不需拔除内固定
        ，惟原告仍有因内固定不適而有進行拔除手術之可能，
        且原告目前内固定之適應狀況並不佳，是原告確有請求
        被告賠償將來施行固定拔除手術（開刀取出鋼釘）及復
        健所需費用200,000元之必要。
　　　⑵彰基醫院既無法完全排除原告未來有進行拔除内固定手
        術之可能性，倘尚有疑義，懇請發函予彰基醫院函查原
        告未來倘因内固定不適，而需進行拔除手術，未來所需
        施行之手術及輔具費用為何？另因原告長期於彰廷復健
        科診所進行復健治療，懇請再發函予彰廷復健科診所函
        查倘原告未來施行鋼板固定拔除手術後，後續之復健期
        間及復健治療費用為何？俾令紛爭解決。
　　⒎精神慰撫金部分：被告雖辯稱原告請求之精神慰撫金金額
      過高不合理，然原告之右側遠端橈骨骨折、右側橈骨下端
      閉鎖性骨折術後、右側腕部關節攣縮、右側前臂及腕部肌
      肉耗損等嚴重傷害後，除留有嚴重傷疤外，雖已努力進行
      復健，但目前仍是日日疼痛，姑不論常常因疼痛而無法入
      眠外，更常於入睡後又疼痛而痛醒，且復健治療長達6個
      月，耗費眾多之時間與勞力，復健治療期間每次均係痛苦
      難耐，更因傷勢過重、復原情況不佳，除生活無法回復原
      狀外，已無法親自為兒子照顧小孩，是本件車禍已完全剝
      奪了原告本可享有之人倫親情，家人更因此加重生活負擔
      ，是原告之生活確因被告之不法行為而遭嚴重破壞。是原
      告雖受有極大之痛苦，惟願釋出誠意減少精神慰撫金之請
      求金額為1,433,830元，已屬合理適當。
　　⒏綜上，原告所請求之損害賠償費用合計為2,020,553元（計
      算式：門診及住院之醫療費用79,463元＋復健治療費用5,4
      60元＋交通費用31,200元＋看護費用132,000元＋薪資損害13
      8,600元＋將來施行手術及復健所需費用200,000元＋精神慰
      撫金1,433,830元＝2,020,553）。
  ㈢原告向富邦產物保險股份有限公司申領強制責任保險金為4 9
    ,529元，富邦產物保險股份有限公司業於108年5月16日匯款
    49,529元至原告中華郵政永和郵局帳戶內（帳號：00000000
    000000號）等語。並聲明：⒈被告應給付原告2,020,553元整
    ，及自刑事附帶民事起訴狀繕本送達翌日起至清償日止，按
    年息百分之五計算之利息。⒉訴訟費用由被告負擔。⒊原告願
    供擔保，請准宣告假執行。
二、被告則以：
  ㈠茲就原告之各項請求及金額，答辯如下：
　　⒈門診及住院之醫療費用79,463元：如為本件車禍造成之傷
      害，且於合格醫療院所開立之收據，被告無意見，惟請法
      院依法依認定裁決。
　　⒉復健治療費用5,460元：如為本件車禍造成傷害之復健，且
      於合格醫療院所開立之收據，被告無意見，惟請法院依法
      依認定裁決。
　　⒊交通費用31,200元：如為本件車禍造成之傷害，往返醫院
      車資，如有計程車單據，被告無意見；如無收據，請法院
      依法依認定裁決。又不可能三個月天天都去醫院，若三個
      月車資為18,000元可以接受。
　　⒋看護費用132,000元：診斷書未開立原告需專人照護，亦無
      開立看護收據，被告同意依住院時間認定天數，而家屬看
      護同意以強制險認定一天1,200元計算。又需人照顧平常
      生活與需專人照護有落差，故不同意以六十天計算。
　　⒌薪資損害138,000元：術後不宜負重工作，保姆工作應該不
      是負重工作，需復健不代表無法工作，原告要求薪資短少
      之月數，僅以診斷書之醫囑所算有違客觀，原告月薪支領
      無任保憑據，僅以診斷書記載，實無從查證確為6個月完
      全無法工作，原告無法提供向公司請假假單及薪轉帳戶證
      明收入中斷或短少，也無申報所得稅，請法院詳查並 依
      法判決。
　　⒍將來施行固定拔除手術（開刀取出鋼釘）及復健所需費用2
      00,000元：手術後已過兩年都無拔除之需要，後續手術及
      復健所需費用均無單據認定，且後續手術及復健費用，需
      以實際單據認定。
　　⒎精神慰撫金1,433,830元：原告要求之精神撫慰金過高不合
      理，請法院審酌原告學歷、身份、背景及經濟地位，依法
      判決。
  ㈡被告的學歷不確定，因被告已經80幾歲，認識字，可能是國
    小或國中畢業，但當時是日據時代學歷可能不會很高，國小
    畢業比較有可能。又對於原告已經請領強制保險金額49,529
     元不爭執等語。並聲明：駁回原告之訴。
三、兩造不爭執事項：
　㈠被告於108年1月12日上午8時15分許前某時，將駕駛之車牌號
    碼0000-00號自用小客車，停放在彰化縣○○市○○街○○○街○○號
    誌交岔路口10公尺内，原告於同日上午8時15分許，騎乘車
    牌號碼000-000號普通輕型機車，沿彰化縣彰化市長發街由
    南往北行駛，行至長發街與長壽街口時，適訴外人黃清發騎
    乘車牌號碼000-000號重型機車，沿長壽街由東往西方向行
    駛至該路口，左轉駛入長發街，原告及訴外人黃清發之視線
    均受被告所停放自小客車之影響，兩車因而發生碰撞，致原
    告受有右側遠端橈骨骨折、右側橈骨下端閉鎖性骨折術後、
    右側腕部關節攣縮、右側前臂及腕部肌肉耗損等嚴重傷害。
　㈡被告因上開過失傷害案件，經臺灣彰化地方檢察署檢察官以1
    08年度偵字第7836號提起公訴，並經本院刑事庭109年度交
    易字第18號案件判處拘役伍拾確定在案（下稱刑事判決）。
　㈢原告請求之醫療費用79,463元、復健費用5,460元、交通費18
    ,000元，共計102,923元等部分，被告不爭執。
　㈣原告已領取強制汽車保險金49,529元。 
四、本院得心證之理由：
　㈠查原告主張被告於前揭時地將駕駛之車牌號碼0000-00號自用
    小客車，停放在彰化縣○○市○○街○○○街○○號誌交岔路口10公
    尺内，致原告及訴外人黃清發之視線均受被告所停放自小客
    車之影響，兩車因而發生碰撞，致原告受有右側遠端橈骨骨
    折、右側橈骨下端閉鎖性骨折術後、右側腕部關節攣縮、右
    側前臂及腕部肌肉耗損等傷害等事實，業據提出臺灣彰化地
    方檢察署檢察官108年度偵字第7836號起訴書及彰基醫院診
    斷書等影本為證，且為被告所不爭執，應堪認為真實。
　㈡按因故意或過失不法侵害他人之權利者，負損害賠償責任。
    不法侵害他人之身體或健康者，對於被害人因此喪失或減少
    勞動能力或增加生活上之需要時，應負損害賠償責任。不法
    侵害他人之身體、健康、名譽、自由、信用、隱私、貞操，
    或不法侵害其他人格法益而情節重大者，被害人雖非財產上
    之損害，亦得請求賠償相當之金額，民法第184條第1項前段
    、第193條第1項、第195條第1項，分別定有明文。次按汽車
    臨時停車時，交岔路口、公共汽車招呼站十公尺內、消防栓
    、消防車出入口五公尺內不得臨時停車。設有禁止臨時停車
    標誌、標線處所不得臨時停車。汽車停車時，禁止臨時停車
    處所不得停車，道路交通安全規則第111條第1項第2、3款及
    第112條第1項第1款，分別亦有明文。經查，本件車禍之發
    生係因被告將所駕駛之車牌號碼0000-00號自用小客車，不
    當停放在彰化縣○○市○○街○○○街○○號誌交岔路口10公尺内，
    且該處並劃設有禁止臨時停車標線之紅色實線，原告因視線
    受有影響，與訴外人黃清發發生車禍，致受有傷害，被告對
    於其有過失復不爭執，應負侵權行為之賠償責任無訛。
　㈢本件原告主張依民法第184條第1項前段、第193條第1項、第1
    95條第1項之規定，訴請被告應給付醫療費用、復健治療費
    用、交通費用、看護費用、薪資損害、將來施行手術及復健
    所需費用及非財產上損害等，得請求之金額分論如下：
　　⒈門診及住院之醫療費用部分：原告主張支出醫療費用79,46
      3元等情，業據提出彰化醫院診斷證明書、門診收據共11
      紙及住院收據1紙等影本為證，復為被告所不爭執，是原
      告此部分請求共計79,463元，為有理由，應予准許。
　　⒉復健費用部分：原告主張復健156次（含門診25次及復健14
      7次），支出復健費用共5,350元及診斷證明書及醫療費用
      明細費用共110元，共計5,460元等情，業據提出彰廷復健
      科診所診斷證明書、彰廷復健科診所醫療費用明細列印、
      醫療費用收據及彰廷復健科診所明細收據等影本為證，復
      為被告所不爭執，是原告此部分請求共計5,460元，為有
      理由，亦應准許。
　　⒊交通費用部分：原告主張因復健往返彰廷復健科診所與住
      家等，所支出交通費為31,200元等情，業據提出台灣計程
      車車資試算器、估算車資並顯示行車路線表，可知自原告
      住家至彰廷復健科診所單趟車資為100元，來回車資即為2
      00元，此亦為被告所不爭執，惟被告爭執不可能三個月天
      天去醫院，此部分認為應以18,000元為適當，原告亦表示
      以18,000元計算可接受，是原告此部分請求共計18,000元
      ，為有理由，應予准許。逾此數額之請求，即為無理由，
      不應准許。
　　⒋看護費用部分：原告主張本件車禍後，需專人看護60天，
      並由其親屬照護，以每日2,200元計，乃請求132,000元等
      情。按親屬間看護所付出之勞力並非不能評價為金錢，且
      基於身分關係恩惠所減少之支付義務，不能反嘉惠於加害
      人。經查，依彰基醫院以110年2月9日一一0彰基病資字第
      1100200034號函說明：「依病歷記載，陳君若慣用手是
      右手，則需人照顧平常生活二個月左右。」等語，可知原
      告確實需要人照顧平常生活二個月左右，惟該函並未表示
      原告需全天由專人照護，且原告僅右手受傷並非全身無法
      行動，是其主張全天需專人照護，費用每日2,200元，尚
      屬無據，本件被告同意看護費以每日1,200元計算，故原
      告此部分請求72,000元（計算式：1200元/日×60日＝72000
      ），為有理由，應予准許。逾此數額之請求，即為無理由
      ，不應准許。
　　⒌薪資損害部分：原告主張其擔任保母照顧自己之孫子，兒
      子每月支付其18,000元，請求六個月之薪資損失，因無支
      付證明，故以勞工最低薪資計算，共計138,600元云云。
      惟查，原告為43年7月26日生，於本件車禍發生時年齡為6
      4歲，距勞工強制退休年齡僅差7個月，然其並無所得收入
      ，此有稅務電子閘門財產所得調件明細表附卷可按，原告
      稱其子每月支付其18,000元，除無支付證明外，縱屬為真
      ，該費用究係兒子給與母親之扶養費，或果係照顧孫子之
      保母費實難認定，此外原告復未提出任何證明以實其說，
      故原告此部分請求，於法無據，不應准許。
　　⒍將來施行固定拔除手術（開刀取出鋼釘）及復健所需費用
      部分：原告主張將來可能支出費用200,000元云云，並未
      提出相關診斷書或醫囑為據。且依彰基醫院以110年2月9
      日一一0彰基病資字第1100200034號函說明：「陳君不需
      拔除内固定，除非内固定令陳君不適。」等語，可知拔除
      内固定手術並非必要手術，且自本件車禍發生迄今已逾二
      年多，若內固定令原告不適，即應儘速安排拔除手術，然
      原告至今仍未有此部分之支出，顯然並無需求；又上開彰
      基醫院函文說明：「陳君術後六星期後，需復建治療3-6
      個月，視陳君復建反應決定多久，復建費用申請醫療收據
      作依據」，故原告所需之復建時間最長至108年8月左右即
      足夠，而彰基提供之復建醫療費收據除109年10月6日收據
      自負額170元此一張以外，其他與本件原告請求賠償之醫
      療費用單據均相同，最後一次就診日期為108年7月30日，
      顯然此日期後原告已無需再繼續看診復建，此外原告復未
      提出任何復建所需費用之證明，故原告此部分請求200,00
      0元，亦於法無據。
　　⒎非財產上損害部分：按慰藉金之賠償須以人格權遭遇侵害
　　　，使精神上受有痛苦為必要，其核給之標準固與財產上損
　　　害之計算不同，然非不可斟酌雙方身分資力與加害程度，
　　　及其他各種情形核定相當之數額，最高法院51年台上字第
　　　223號判例要旨參照。查原告為43年7月26日生，108年度
      所得給付總為540元，名下有房屋二筆、土地三筆、田賦
      一筆，財產總額共888,756元；被告為23年12月1日生，10
      8年度所得給付總額為102,000元，名下有房屋三筆、土地
      四筆，財產總額共20,390,700元等情，此有兩造稅務電子
      閘門財產所得調件明細表可參。核以兩造之財產、身分、
      地位及經濟狀況等關係定之，認原告請求之非財產損害1,
      433,830元顯屬過高，應以200,000元為相當。 
　　⒏綜上所述，原告得請求之醫藥費、復健費用、交通費用、
      看護費用及非財產上損害，共計為374,923元（計算式：7
      9463＋5460＋18000＋72000＋200000＝374923）。
五、再按損害之發生或擴大，被害人與有過失者，法院得減輕賠
    償金額，或免除之，民法第217條定有明文。本件事故之發
    生，被告有過失，已如前述，惟據刑事判決第5頁第4行：「
    雖告訴人陳芳芳（即原告）依當時之天候、道路等情形，無
    不能注意之情事，卻疏未注意而跨越分向限制線欲提前左轉
    彎，就本件交通事故之發生，亦有過失」，此亦有交通部公
    路總局臺中區監理所彰化縣區車輛行車事故鑑定會之分析意
    見書附於上揭刑事偵查卷內可參，是被害人對於車禍之發生
    可認與有過失，本院認被告應負之過失責任比例為百分之50
    、原告為百分之50，過失相抵後原告得請求之金額為187,46
    2元（計算式：374923×50%＝187461.5，元以下四捨五入）。
六、末按保險人依本法規定給付之保險金，視為加害人或被保險
    人損害賠償金額之一部分；加害人或被保險人受賠償請求時
    ，得扣除之，強制汽車責任保險法第30條定有明文。查原告
    已領取強制責任保險金49,529元，此為兩造所不爭執，因此
    原告請求被告賠償之金額，應再扣除此部分保險金額，即原
    告得請求被告賠償之損害為137,933元（計算式：000000－00
    000＝137933）。
七、綜上所述，本件原告依民法第184條第1項前段、第193條、
    第195條第1項前段及第213條規定，請求被告給付137,933元
    ，及自刑事附帶民事起訴狀翌日起（即109年2月28日）起至
    清償日止，按週年利率5%計算之利息，為有理由，應予准許
    ，逾此部分之請求則無理由，應予駁回。
八、本判決原告就其勝訴部分所命給付之價額未逾500,000元由
    本院依職權宣告假執行；並依民事訴訟法第392條第2項規定
    ，宣告被告預供擔保，得免為假執行。
九、本件事證已臻明確，兩造其餘之攻擊防禦方法及所提證據，
    經本院斟酌核與判決之結果不生影響，爰不一一論列，併此
    敘明。
十、據上結論，原告之訴為一部有理由、一部無理由，並依民事
    訴訟法第389條第1項第5款、第392條第2項，判決如主文。
    因本件係刑事附帶民事訴訟，當事人並未支出裁判費，爰不
    另為訴訟費用負擔之諭知，附此說明。
中　　華　　民　　國　　110 　年　　4 　　月　　30　　日
                  民事第三庭    法　官　黃倩玲
以上正本係照原本作成。
如不服本判決，應於判決送達後20日內向本院提出上訴狀。如委
任律師提起上訴者，應一併繳納上訴審裁判費。
中　　華　　民　　國　　110 　年　　4 　　月　　30　　日
                                書記官　蔡政軒